【裁判字號】    97,交抗,968
【裁判日期】    970821
【裁判案由】    聲明異議
【裁判全文】
臺灣高等法院臺中分院刑事裁定         97年度交抗字第968號
抗  告  人
即受處分人  甲○○
上列抗告人因聲明異議案件，不服臺灣彰化地方法院中華民國
97年6月27日裁定（97年度交聲字第783號）提起抗告，本院裁定
如下：
    主  文
抗告駁回。
    理  由
一、本件抗告意旨略以：舉發抗告人駕車違規警員先後以伊未繫
    安全帶、開車講電話等違規事項質問伊，最後才以未依規定
    使用方向燈舉發，應請警員出證明。
二、經查，抗告人駕駛車牌號碼4658-HR號自小貨車，於民國（
    下同）96年10月20日上午8時10分，行經彰化市○○路時，
    因「未依規定使用方向燈」，為彰化縣警察局保安隊執勤員
    警攔停並掣單舉發，嗣經交通部公路總局臺中區監理所彰化
    監理站於97年6月2日，依道路交通管理處罰條例第48條第1
    項第1款之規定，裁處異議人罰鍰新台幣（下同）1,800元，
    並依第63條記違規點數1點。上揭事實經證人即執勤員警曾
    家添於原審結證稱：「舉發當日上午8時許，伊正沿著旭光
    路與南郭路口巡邏時，在旭光路口就看到受處分人的車沒有
    打方向燈而右轉公園路，於是跟在其後行駛約1、2分鐘後在
    公園路上將受處分人攔停，當時距離路口已經1、2百公尺了
    。該受處分人所提出的照片，全部都是在公園路上所拍攝，
    並沒有旭光路的部分」等語明確；至抗告人雖於原審辯稱：
    該路無交叉路，並無打方向燈之必要云云，然抗告人所指之
    路係公園路，而規避旭光路右轉之事實，抗告人右轉彎未使
    用方向燈行駛，乃屬動態行為，事出突然，本件雖無採證照
    片，然既經舉發員警到庭具結作證，自得以證人可信之證詞
    據為認定違規事實之依據。原審因認本件抗告人於上揭時、
    地之違規行為事證明確，抗告人所提出之證據，僅拍攝彰化
    縣彰化市○○路路段，顯不足以為有利之證據，原處分機關
    依道路交通管理處罰條例第48條第1項第1款、第63條，裁處
    罰鍰1, 800元並記違規點數1點，核無違誤，本件抗告人之
    聲明異議為無理由，應予駁回。
三、按道路交通管理處罰條例第7條第1項規定：「道路交通管理
    之稽查、違規之紀錄，由交通勤務警察，或依法令執行交通
    稽查任務之人員執行之」，而警察為維持交通秩序，依法執
    行職務，立場應是客觀公正，且警員係屬司法警察人員之一
    份子，應深切明白出庭作證具結後，應據實陳述之義務及如
    有偽證應受處罰之嚴重後果，舉發抗告人駕車違規之員警乃
    依法執行交通勤務之員警，無甘冒自身觸犯偽證罪之風險而
    設詞誣攀抗告人之理；且交通員警對親睹之違規事實掣單舉
    發，就其事實之證明，本為證人，如無具體事證足證其有偏
    頗或失實之虞，已難恣意否定其指證即舉發之真正，況其舉
    發行為兼有公務員基於職務上權力，依法就特定之具體事件
    所為具公法上效果之單方行政行為之性質，基於公務員為公
    法上行為具有公信力之原則，該行政處分當可被推定為真正
    ，其據以依法處分之事實認定亦為真正無誤。本件違規事實
    ，既據證人即舉發之警員曾家添確已見聞抗告人有上開違規
    行為，於原審結證陳述舉發事實在卷，又無任何證據足資證
    明員警有捏造事實違法取締之情事，則員警本其維護通秩序
    、安全職責所為之舉發，自應受到合法、正確之推定。抗告
    人空言指摘證人證言不實，並未提出相關事證以供調查，自
    難憑採，抗告意旨所指情節，委無可採，本件抗告為無理由
    ，應予駁回。
四、據上論結，應依道路交通案件處理辦法第26條，刑事訴訟法
    第412條，裁定如主文。
中    華    民    國    97    年    8     月    21    日
            刑事第七庭   審判長法  官 林  榮  龍
                               法  官 鄭  永  玉
                               法  官 江  錫  麟
上列正本證明與原本無異。
不得再抗告。
                               書記官 劉  建  智
中    華    民    國    97    年    8     月    26    日


司法院資訊處製作；財團法人民間司法改革基金會備份。
